【裁判字號】    98,簡上,278
【裁判日期】    981002
【裁判案由】    傷害
【裁判全文】
臺灣高雄地方法院刑事判決             98年度簡上字第278號
上  訴  人
即  被  告  丙○○
上列上訴人即被告因傷害案件，不服本院中華民國98年3 月12日
97年度審簡字第5268號第一審簡易判決（聲請簡易判決處刑書案
號：97年度偵字第7225號），提起上訴，本院管轄之第二審合議
庭判決如下：
    主  文
上訴駁回。
丙○○緩刑貳年。
    事  實
一、丙○○於民國97年1 月5 日18時55分（聲請簡易判決處刑書
    誤載為97年1 月3 日19時）許，在高雄市○鎮區○○路5巷5
    號前，因細故與丁○○（LE VAN NGAN ，越南籍）發生爭執
    ，竟基於傷害他人身體之犯意，持棒球棒毆打丁○○，致其
    受有前胸壁瘀傷各3 公分及5 公分、左膝瘀傷約3 ×3 公分
    、左手肘瘀傷約5 ×2 公分、左手瘀傷約2 公分、後背部瘀
    傷各12×7 公分、3 ×1 公分、3 ×1 公分、2 ×1 公分及
    左後頭部腫約3 ×2 公分等傷害。
二、案經丁○○訴由高雄市政府警察局前鎮分局報請臺灣高雄地
    方法院檢察署檢察官偵查起訴。
    理  由
壹、證據能力部分：
一、按被告以外之人於審判外之言詞或書面陳述，除法律有規定
    者外，不得作為證據；又被告以外之人於審判外之陳述，雖
    不符前4 條之規定，而經當事人於審判程序同意作為證據，
    法院審酌該言詞陳述或書面陳述作成時之情況，認為適當者
    ，亦得為證據。當事人、代理人或辯護人於法院調查證據時
    ，知有第159 條第1 項不得為證據之情形，而未於言詞辯論
    終結前聲明異議者，視為有前項之同意，刑事訴訟法第159
    條第1 項、第159 條之5 分別定有明文。本件證人即告訴人
    丁○○、證人黃鐘賢、陳健志於警詢中之陳述，為被告以外
    之人於審判外之陳述，固屬傳聞證據，惟檢察官、被告於本
    院言詞辯論終結前，並未就其證據能力聲明異議（見本院簡
    上字卷第61頁），本院審酌上開筆錄作成時，距離案發時間
    較近，較無人情施壓或干擾，且查無不當取供之情形，認為
    以之作為本案之證據亦屬適當，依前開刑事訴訟法第159 條
    之5 第2 項規定，告訴人於警詢中之陳述，得為證據能。
二、被告以外之人於偵查中向檢察官所為陳述，除顯有不可信之
    情況者外，得為證據，同法第159 條之1 第2 項定有明文。
    本件證人即告訴人丁○○於檢察官偵查中所為之陳述（見97
    年度偵字第7225號卷第16頁），未曾提及檢察官在偵查時有
    不法取供之情形，亦無人反對該項供述得具有證據能力，及
    釋明上開供述有顯不可信之情況，依上說明，告訴人丁○○
    於偵查中之證述自有證據能力。
貳、實體部分：
一、經查：
  (一)上開犯罪事實，業據上訴人即被告丙○○於警詢、偵查及本
    院均坦承有於前揭時、地因告訴人在該處叫囂，而持棒球棍
    毆打告訴人之事實（見警卷第15頁、偵查卷第7 頁、本院簡
    上字卷第66至67頁），核與證人即告訴人於警詢及偵查中證
    述：伊至高雄市○鎮區○○路5 巷5 號漁工宿舍要找朋友遭
    被告持木棍毆打等語（警卷第4 頁、偵查卷第6 頁），及證
    人黃鐘賢於警詢時證稱：因告訴人要對伊妻動手動腳，故被
    告持木棍打他等語（見警卷第11頁），及證人陳健志於警詢
    時證稱：被告於上開時、地持球棍毆打告訴人時，伊在場，
    因告訴人要進入漁工宿舍內找朋友遭阻擋，且告訴人對黃鐘
    賢之妻口氣不好又動手動腳，故被告持棒球棍要將他趕走，
    但告訴人要搶走棒球棍，故被告才持球棍打告訴人等語（見
    警卷第19頁）大致相符。而告訴人前胸壁瘀傷各3 公分及5
    公分、左膝瘀傷約3 ×3 公分、左手肘瘀傷約5 ×2 公分、
    左手瘀傷約2 公分、後背部瘀傷各12×7 公分、3 ×1 公分
    、3 ×1 公分、2 ×1 公分及左後頭部腫約3 ×2 公分等傷
    害，亦有高雄市立小港醫院97年1 月9 日甲種診斷證明書1
    紙附卷可稽（見警卷第21頁），足證被告之自白與事實相符
    。本件事證明確，被告犯行洵堪認定。
  (二)至於被告毆打告訴人之時間，固據告訴人於警詢時證稱係在
    97年1 月3 日19時許云云（見警卷第4 頁），惟依卷內高雄
    市政府警察局前鎮分局受理各類案件紀錄表之記載，報案時
    間為「97年1 月5 日18時55分」（見偵查卷第29頁、本院簡
    上字卷第38頁），而證人即日大船務公司現場監工乙○○於
    本院證稱：告訴人是日大6 號船上之外籍船員，告訴人與被
    告發生衝突後，伊接到警局電話，因被告的船是伊負責監工
    ，故伊基於責任關係，到警局了解，因為告訴人稱要看朋友
    ，想要進去伊公司委任之私人安置所，告訴人當時因為被擋
    在門外，故與被告發生爭執，伊有於「高雄市政府警察局前
    鎮分局受理各類案件紀錄表」上簽名，上面報案日期97 年1
    月5 日即是當天發生爭執等語（見本院簡上字卷第57、61頁
    ），可知本案發生時間應為97年1 月5 日18時55分許，告訴
    人所述其遭被告毆打之時間為97年1 月3 日19時許，顯有錯
    誤。聲請簡易判決處刑書所載本案發生時間為97年1 月3 日
    1 9 時許，應更正為97年1 月5 日18時55分許，附此敘明。
二、按法官於有罪判決中，究應如何量處罪刑，為實體法賦予審
    理法官裁量之刑罰權事項，法官行使此項裁量權，自得依據
    個案情節，參諸刑法第57條所定各款犯罪情狀之規定，於該
    法定刑度範圍內，量處被告罪刑，此項量刑之裁量權，乃憲
    法所保障法官獨立審判之核心，法院行使此項裁量權，雖非
    得任意為之，仍應受一般法律原理原則之拘束，即仍須符合
    法律授權之目的、法律秩序之理念、國民法律感情及一般合
    法有效之慣例等規範，尤其應遵守比例原則及平等原則之意
    旨，否則即可能構成裁量濫用之違法（最高法院86年度臺上
    字第7655號判決參照），然如非有裁量逾越或裁量濫用之明
    顯違法情事，自不得擅加指摘其違法或不當，上級法院對下
    級法院裁量權之審查，亦應同此標準，此不僅在保障法官不
    受任何制度外之不當干涉，更保障法官不受制度內的異質干
    涉，此方符憲法第80條所宣示獨立審判之真義；易言之，量
    刑輕重係屬事實審法院得依職權自由裁量之事項，苟已斟酌
    刑法第57條各款所列情狀而未逾越法定刑度，不得遽指為違
    法（最高法院72年臺上字第6696號、75年臺上字第70 33 號
    判例可資參照）；又在同一犯罪事實與情節，如別無其他加
    重或減輕之原因，下級審量定之刑，亦無過重或失輕之不當
    情形，則上級審法院對下級審法院之職權行使，原則上應予
    尊重（最高法院85年度臺上字第2446號判決可資參酌）。核
    被告所為，係犯刑法第277 條第1 項之傷害罪。原審以被告
    罪證明確，適用刑法第277 條第1 項、第41條第1 項前段、
    刑法施行法第1 條之1 等規定論以傷害罪，判處被告拘役50
    日，如易科罰金，以新臺幣1000元折算1 日。本院認其認事
    用法均無違誤，量刑亦屬適當，應予維持。被告上訴意旨指
    摘原審判決不當，求予撤銷改判，為無理由，應予駁回。
三、另查，被告前未曾受有期徒刑以上刑之宣告，有臺灣高等法
    院被告全國前案紀錄表在卷為憑。被告已與告訴人達成和解
    ，和解條件為被告須將告訴人之手機修護到可以使用乙節，
    業據證人乙○○於本院證述在卷（見本院簡上字卷第58頁）
    ，並有高雄市政府警察局前鎮分局受理各類案件紀錄表1紙
    在卷為憑（見偵查卷第29頁、本院簡上字卷第38頁），而被
    告已履行和解條件，將告訴人之手機送修，有97年1 月5 日
    明盈通信科技中心維修單據1 紙附卷可稽（見本院簡上字卷
    第32頁）。茲念被告僅因一時失慮，致罹刑典，其經此偵審
    程序及罪刑之宣告，當已知所警惕，信無再犯之虞，本院認
    所宣告之刑以暫不執行為適當，併予緩刑2 年之宣告，以啟
    自新。
據上論斷，應依刑事訴訟法第455 條之1 第1 項、第3 項、第36
8 條，刑法第74條第1 項第1 款，判決如主文。
本案經檢察官甲○○到庭執行職務。
中    華    民    國    98    年    10    月    2     日
                  刑事第六庭  審判長法  官  李璧君
                                    法  官  曾仁勇
                                    法  官  曾鈴
以上正本證明與原本無異。
不得上訴。
中    華    民    國    98    年    10    月    2     日
                                    書記官  李月君
附錄本案論罪科刑法條全文：
中華民國刑法第277條（普通傷害罪）
傷害人之身體或健康者，處3 年以下有期徒刑、拘役或1 千元以
下罰金。
犯前項之罪因而致人於死者，處無期徒刑或 7 年以上有期徒刑
；致重傷者，處 3 年以上 10 年以下有期徒刑。


司法院資訊處製作；財團法人民間司法改革基金會備份。
